臺灣高等法院高雄分院刑事判決　　 95年度上更(一)字第387號
上　訴　人　臺灣高雄地方法院檢察署檢察官
被　　　告　甲○○
指定辯護人　陳清和律師
被　　　告　乙○○
選任辯護人　劉啟輝律師
上列上訴人因被告等違反毒品危害防制條例案件，不服臺灣高雄
地方法院92年度訴字第73號中華民國92年11月28日第一審判決（
起訴案號：臺灣地方法院檢察署91年度偵字第26763 號、第
27521 號），提起上訴，經本院判決後，由最高法院發回更審，
本院判決如下：
    主  文
原判決關於乙○○販賣第三級毒品部分撤銷。
乙○○販賣第三級毒品，處有期徒刑伍年貳月。因販賣第三級毒
品所得之財物新台幣伍仟元沒收之，如全部或一部不能沒收時，
以其財產抵償之。
其餘上訴駁回。
      事  實
一、乙○○意圖營利，於民國91年11月30日20時30分許，在其租
    住處高雄市○○區○○路62巷19號28樓之3 ，以第三級毒品
    愷他命1 包（內有51顆膠囊）新台幣（以下同）5 千元之價
    格，出售第三級毒品附表一所示愷他命1 包（內有51顆膠囊
    ）予施明憲。於雙方交易完畢後，施明憲將該包轉交許賢中
    藏放於許賢中所穿外套右口袋，乙○○並與施明憲、許賢中
    一同搭電梯下樓至一樓大廳時遇警盤查，乙○○自口袋中取
    出證件時，不慎掉出愷他命1 小包（毛重0.8 公克），許賢
    中見狀即將持有之上開愷他命1 包（內有51顆膠囊）藏匿於
    所坐之大廳沙發夾縫中惟仍經警當場發覺查獲。嗣警方即帶
    同乙○○至其上開租住處搜索並當場查獲附表二所示之物。
二、案經高雄市政府警察局苓雅分局分別移送台灣高雄地方法院
    檢察署檢察官偵查起訴。
      理  由
壹、證據能力之論述：
一、乙○○警詢之自白：被告之自白，非出於強暴、脅迫、利誘
    、詐欺、疲勞訊問、違法羈押或其他不正之方法，且與事實
    相符者，得為證據，刑事訴訟法第156 條第1 項定有明文。
    本件被告乙○○業於原審調查時已自承其警訊所言是出於自
    由意識，警員沒有刑求等語（見原審卷第16頁），是被告乙
    ○○之警訊自白應具證據能力，至其自白是否出於為施明憲
    、許賢中頂罪，是否屬實，均係證明力之問題，尚與證據能
    力無關。
二、證人施明憲、許賢中於警詢之陳述：按司法院釋字第五八二
    號適用事項範圍，原即包括(1)被告對一般證人之詰問及(2)被
    告對其他共同被告之詰問權兩項，亦即無論一般證人或共同
    被告，於審判中，均應依人證之法定程序，到場具結陳述，
    並接受被告之詰問，其陳述始得作為認定被告犯罪事實之依
    據，否則即與該解釋意旨有違。迨經釋字第五九二號補充解
    釋謂「至本院釋字第五八二號解釋公布前，已繫屬於各級法
    院之刑事案件，該號解釋之適用，應以個案事實認定涉及以
    共同被告之陳述，作為其他共同被告論罪之證據者為限」之
    後，唯有在釋字第五八二號解釋公布後，繫屬於各級法院之
    刑事案件，始對一般證人及共同被告詰問權，具有原來完整
    之適用效力，至同號解釋公布前即已繫屬法院之案件，則僅
    就共同被告之詰問權部分，具有一部適用之效力。質言之，
    對同屬於釋字第五八二號解釋公布後終結之刑事案件，仍應
    再細分其繫屬於各級法院究在解釋公布之前抑或公布之後，
    而有上揭適用事項範圍廣狹之差異，其中繫屬於解釋公布之
    前，在公布之後終結者，縱對一般證人未踐行被告之詰問之
    法定程序，逕採該人證證詞為裁判基礎，仍不得遽指其有牴
    觸釋字第五八二號憲法解釋意旨之違法。又釋字第五九二號
    補充解釋理由第五項敘及「現行刑事訴訟法施行法第七條之
    三但書相關部分……均非本院釋字第五八二號解釋之對象，
    自不生就此等規定聲請補充解釋之問題」，是以原則上，各
    級法院對跨越新舊刑事訴訟法領域之審理案件，自民國九十
    二年九月一日起適用刑事訴訟法施行法第七條之三但書，保
    留原已依舊法進行訴訟程序之效力，自不受釋字第五八二號
    解釋公布之影響。從而倘遇證人已依修正前舊法傳訊調查，
    但尚未經合法詰問者，縱其調查之效力不受影響，惟被告於
    修正新法施行後之新訴訟程序中，仍得聲請法院傳訊詰問該
    證人，法院亦非不得依新法踐行詰問程序後，再比較新舊法
    分別調查人證之結果，取捨酌採為裁判之基礎（最高法院台
    上字第3117號、第6762號判決參照）。又92年2 月6 日增訂
    公布之刑事訴訟法施行法第7 條之3 規定：「中華民國九十
    二年一月十四日修正通過之刑事訴訟法施行前，已繫屬於各
    級法院之案件，其以後之訴訟程序，應依修正刑事訴訟法終
    結之。但修正刑事訴訟法施行前已依法定程序進行之訴訟程
    序，其效力不受影響。」亦即修正刑事訴訟法施行前，已繫
    屬於各級法院之案件，於新法施行後，雖應依修正後之程序
    終結之，但於修正刑事訴訟法施行前，已依法踐行之訴訟程
    序（包含相關證據法則之適用），其效力均不受影響。換言
    之，修正刑事訴訟法施行前依法具有證據能力之證據資料，
    不因修正刑事訴訟法之施行變成無證據能力（最高法院95年
    台上字第7206號判決參照）。準此，上開修正刑事訴訟法施
    行前，已繫屬於各級法院之案件，於新法施行後，應依修正
    後之程序終結之，僅修正刑事訴訟法施行前已依法踐行之訴
    訟程序（包含相關證據法則之適用），基於法的安定性，其
    效力不受影響而已。從而依修正後規定應踐行之訴訟程序，
    例如被告對證人之對質、詰問權等事項，均應依修正後之程
    序為之。從而上開刑事訴訟法修正施行前得為證據者，於修
    正施行後仍得作為證據，然仍應給予被告及其辯護人為詰問
    之機會，始符合上開施行法規定之意旨。本件證人施明憲、
    許賢中於警詢之陳述均係於上開刑事訴訟法92年9 月1 日修
    正施行前，依法定程序所取得，依上開說明，自不因該法修
    正施行而影響其證據能力。又證人施明憲於本院前審審理中
    已到庭進行交互詰問（見本院前審卷第72-77 頁），許賢中
    於原審審理中亦已到庭具結接受交互詰問（見原審卷第205-
    213 頁），對被告乙○○詰問權之保障亦已完足，自可作為
    本案之證據。
三、就被告甲○○被訴之犯罪事實而言，乙○○於警詢之陳述，
    固屬被告以外之人於審判外之陳述，然該陳述既係上開刑事
    訴訟法修正前依法取得，並於92年3 月12日經原審受命法官
    提示調查（見原審卷第49頁），依前項說明意旨，依刑訴訴
    訟法施行法第7 條之3 的規定，仍有證據能力。且乙○○於
    本院審理中亦以證人身份接受交互詰問，就被告甲○○被訴
    部分具結而為證述，揆諸上諸說明，對被告及辯護人之詰問
    權的保障自已完足，而得作為證據。
四、對於被告或犯罪嫌疑人之身體、物件、電磁紀錄及住宅或其
    他處所，必要時得搜索之。對於第三人之身體、物件、電磁
    紀錄及住宅或其他處所，以有相當理由可信為被告或犯罪嫌
    疑人或應扣押之物或電磁紀錄存在時為限，得搜索之。搜索
    ，應用搜索票。搜索票，應記載下列事項：一、案由。二、
    應搜索之被告、犯罪嫌疑人或應扣押之物。三、應加搜索之
    處所、身體、物件或電磁紀錄。四、有效期間，逾期不得執
    行搜索及搜索後應將搜索票交還之意旨。搜索票，由法官簽
    名。可為證據或得沒收之物，得扣押之。在有人住居或看守
    之住宅或其他處所內行搜索或扣押者，應命住居人、看守人
    或可為其代表之人在場。刑事訴訟法第122 條、第128 條第
    1 、2 、3 項、第133 條第1 項、第148 條前段分別定有明
    文。經查高雄市政府警察局苓雅分局持原審法院法官簽發之
    搜索票至高雄市○○路62巷19號28樓之3 號執行搜索，該搜
    索票已載明搜索之處所為高雄市○○路62巷19號28樓之3 號
    所有房間、陽台及其附屬或相通之建物、鞋櫃及其他儲物空
    間，而前往搜索之警員於住戶即被告乙○○、證人陳薏如在
    場之時，在被告乙○○、甲○○之房間發現毒品等違禁物，
    即予扣押，並製作搜索扣押筆錄及扣押物品目錄表等情，分
    別有原審搜索票、搜索扣押筆錄及扣押物品目錄表等件（見
    警卷第12頁、第16至20頁）附卷可稽，並有高雄市政府警察
    局雅分局警員林裕詮、李光勇、陳俊華到庭結證在卷（見原
    審卷第180 至195 頁、第198 至203 頁、第226 至236 頁）
    是本件所為之搜索程序應為合法，所扣押之違禁物亦具證據
    能力。至上開搜索票雖記載搜索範圍包括劉坤源本人之身體
    ，案由為槍砲彈藥刀械管制條例，然上開扣押物係自搜索票
    記載之搜索處所搜得而為扣押，並非自被告或他人之身體搜
    索而得，與搜索票之內容並無違背。又依同法第152 條之規
    定，實施搜索或扣押時，發現另案應扣押之物，亦得扣押之
    ，分別送交該管法院或檢察官。本件搜索之原來目的雖非與
    販賣第三級毒品愷他命相關之案件，惟於搜索過程中既發現
    上開愷他命之違禁物，自亦得扣押之，並無違法。
五、證人許賢中固於原審審理中證稱：「（員警是否不讓你離去
    而搜索？）他叫我們坐著，坐在中庭沙發。」、「（警員有
    無搜你身體？）有。」等語（見原審卷205 、206 頁）。惟
    證人即當時在被告乙○○租住處大樓一樓管理員室盤查乙○
    ○之警員陳俊華已於原審證稱：伊看到乙○○、許賢中與施
    明憲從乙○○租住處下樓，乃在該大樓管理員室對乙○○進
    行盤查，並叫許賢中、施明憲坐在沙發，伊當場看到有人把
    五十幾顆膠囊放在沙發夾縫，究竟是許賢中或施明憲所放伊
    不記得了等語（見原審卷第101 、102 頁），且許賢中於原
    審亦證稱：警察看到我及施明憲從電梯下來，就叫我們在沙
    發上坐等語在卷（見原審卷第102 頁），其於警詢並已陳稱
    ：扣案之1 包愷他命當時係放在伊所穿外套右口袋，因怕被
    警方查獲，乃趁警方不注意將該包愷他命藏放在沙發內等語
    無訛（見警卷第11-1頁），足見陳俊華上開證述之情節屬實
    ，陳俊華在查獲該包愷他命之前並無搜索許賢中之身體甚明
    ，蓋如已對許賢中身體之搜索，自可查獲該包愷他命，許賢
    中自無再將該包愷他命藏放於沙發夾縫之機會。警員陳俊華
    既係看到有人將該包愷他命藏放於該沙發夾縫，進而查獲，
    自非實施搜索而扣得該包愷他命，而無違法搜索之問題。
貳、被告乙○○有罪部分：
一、訊據被告乙○○否認有前揭犯行，辯稱：附表一所示愷他命
    1 包（內有51顆膠囊，起訴書誤載為50顆）係施明憲所有，
    並非伊賣給施明憲等語。惟查：
（一）被告乙○○於警詢中已坦承：本件警方於91年11月30日20
      時30分許，在其租住大樓大廳扣得之愷他命1 包（內有51
      顆膠囊）係施明憲以5 千元之價格向伊購得，之前伊告訴
      過施明憲伊有在賣愷他命等情（見警卷第2 頁），核與證
      人施明憲、許賢中等人於警詢之證述大致相符（見警卷第
      8 頁背面、10頁、11頁），此外復有上開附表一所示愷他
      命1 包（內有51顆膠囊）扣案可為佐證。又該扣案附表一
      所示51顆膠囊經鑑定結果，確含有愷他命成分，此有高雄
      醫學大學附設中和紀念醫院第0000－000號檢驗報
      告一份附卷可稽（見原審卷第58頁）。被告上開自白應屬
      事實。
（二）被告乙○○於原審雖另以：扣案上開愷他命膠囊51顆係施
      明憲自己所有，非伊販賣給施明憲，伊於警詢承認販賣該
      等愷他命，係要幫許賢中、施明憲頂罪，因施明憲說伊沒
      有前科，可以幫他們扛罪（見原審卷第16、128 、163 頁
      ）。證人許賢中於原審亦證稱：上開扣案之愷他命係施明
      憲所有，警詢時因警方告訴我施明憲已經說愷他命是向被
      告乙○○購買，伊才順著警方的說法講該包愷他命是向乙
      ○○買的，在警察局時，伊做完筆錄後，坐在乙○○與施
      明憲前面，有聽到施明憲問乙○○有無前科，乙○○說沒
      有，施明憲叫乙○○頂罪，乙○○沒有回答，那時乙○○
      與施明憲均尚未作筆錄等語（見原審卷第102、103頁）；
      證人施明憲亦於本院前審證稱：上開扣案51顆愷他命膠囊
      係伊自己在ＰＵＢ，向不詳之人購買，並非向被告購得等
      語（見原審卷第74）以附和被告乙○○上開辯詞。惟按(1)
      本件警方在被告乙○○租住處大樓大廳沙發上所查獲者僅
      該51顆愷他命膠囊，並無任何關於施明憲或許賢中販賣該
      等愷他命之事證，且單純持有第三級毒品愷他命並無刑責
      ，被告所辯要為施明憲、許賢中頂罪云云已難令人採信。
      再者，縱被告乙○○誤認施明憲、許賢中單純持有愷他命
      亦有刑責，而要為二人擔罪，亦只須自承持有該包51顆愷
      他命膠囊即可，自無必要供稱該51顆愷他命膠囊係施明憲
      向伊以5 千元購得等情，被告乙○○所辯為替施明憲、許
      賢中擔罪，而自承販賣愷他命予施明憲云云，顯與事理有
      違。(2)又施明憲於本院前審審理中關於為何在警詢指稱該
      扣案愷他命膠囊51顆係向被告乙○○購買一節，係證稱：
      「（當時被查獲的時候，在警訊時為何陳述是你出錢五千
      元向乙○○所買的？）當時我有這麼說，但是事實不是如
      此，我因為會害怕才這麼陳述。」、「（為何會害怕？會
      誣指乙○○，是何原因？）當時警方人員來找我，跟我說
      許賢中已經供出毒品是向乙○○買的，我也不知道如何說
      ，後來想一想許賢中已經如此承認了，我也只好如此說了
      。」等語（見本院前審卷第74頁），並未言及有何要求被
      告乙○○為其與許賢中擔罪等情節，與被告上揭所辯及證
      人許賢中上揭所證各情亦顯不一致。(3)如前所述，證人許
      賢中於原審係證稱伊作完第一次警詢筆錄，始聽到施明憲
      要求乙○○頂罪，當時，施明憲與乙○○均尚未作筆錄，
      則其所述因警員告訴伊施明憲已供出扣案51顆愷他命是向
      乙○○購買，伊才順著警員所講而為陳述云云，亦顯屬無
      稽。且許賢中於原審92年10月21日審理中亦證稱：伊在警
      局製作兩份警詢筆錄，製作筆錄時均尚不知施明憲之陳述
      內容為何等語（見原審卷第210 頁），此益足徵證人許賢
      中於警詢證稱本件扣案51顆愷他命膠囊係施明憲向被告乙
      ○○以5 千元購得等情，並非刻意順應施明憲警詢之陳述
      而為，已屬明確。(4)況被告於原審辯稱：施明憲於被查獲
      當時係去找伊聊天等語（見原審卷第17頁），與證人施明
      憲於本院前審所稱：當日伊與許賢中至乙○○租住處，找
      乙○○一起出去玩，乙○○也要跟他們一起去玩，三人才
      一起下樓；許賢中於原審所稱當天去找乙○○，是要邀他
      去ＰＵＢ跳舞各等語（見原審卷第206 頁），亦顯有不合
      。(5)被告乙○○於檢察官初訊時雖又稱：當日係甲○○打
      電話叫伊拿1 包51顆的愷他命到住處樓下便利商店前等，
      會有人來向伊拿，伊再向該人收取5 千元，結果伊人一到
      大廳就警察就來了，該51顆愷他命係伊叫施明憲幫伊拿著
      云云（見偵一卷第5 、6 頁），惟其於原審供稱：係因當
      初認為送貨的刑責較輕，才會說是為甲○○送貨；於本院
      本審亦稱：伊被查獲當時即已知販賣毒品比持有毒品罪重
      等語（見原審卷128 、129 頁，本院本審卷第133 頁），
      被告於警詢及偵訊時即已認為販賣毒品較運送、持有毒品
      之刑責為重，自已無疑，其更無可能為施明憲、許賢中頂
      罪而自白販賣本件愷他命。綜上所述，上開被告乙○○所
      辯各情及證人許賢中、施明憲分別於原審及本院前審所為
      迴護被告乙○○之詞，均顯非可採。此外，被告乙○○以
      5 千元之價格販賣本件上開愷他命51顆予施明憲，其若非
      意圖從中營取利益，自無甘冒販賣第三級毒品之重罪，而
      為此販賣行為，其營利意圖自堪認定。
二、綜前所述，被告乙○○前開犯行，事證明確，堪可認定。
三、核被告乙○○所為，係犯毒品危害防制條例第4 條第3 項之
    販賣第三級毒品罪。被告乙○○所販賣之附表一所示愷他命
    膠囊，經檢驗結果，雖另含有第四級毒品安定－二氮平（Ｄ
    iazepa m）成分，惟被告乙○○行為時尚無販賣第4 級毒品
    之處罰規定，該安定－二氮平亦尚未列入毒品管制，被告乙
    ○○此部分行為尚無販賣第4 級毒品罪之適用，併予敘明。
    原審未查，就被告乙○○販賣第三級毒品部分為無罪之判決
    ，自有未洽。檢察官上訴意旨，執此指摘原判決此部分不當
    ，為有理由，自應由本院將原判決關於被告乙○○販賣第三
    級毒品部分撤銷改判。爰審酌被告乙○○意圖營利販賣第三
    級毒品愷他命，使毒品流通，不僅危害國民健康，且破壞社
    會秩序，惡性非輕，犯後又否認犯罪，不知悔誤，態度非佳
    ，惟念其賣出之愷他命膠囊僅51顆，數量非多等一切情狀，
    量處如主文第二項所示之刑。被告乙○○因販賣第三級毒品
    所得之財物新台幣伍仟元，依毒品危害防制條例第19條第1
    項之規定沒收之，如全部或一部不能沒收時，以其財產抵償
    之。扣案如附表一所示之含愷他命成份的膠囊固均為第三級
    毒品之違禁物，惟該等愷他命既已販賣予施明憲並已交付完
    畢後，始為警查獲，自無庸在本件被告乙○○販賣毒品案件
    併為沒收之宣告。又本件附表二編號一至六號所示之物，固
    均含有第三級毒品愷他命成份而為違禁物，然經檢驗除愷他
    命外，另含之其他藥品成份，與被告乙○○所販售之上開51
    顆膠囊係同時含有Ketamine、Diazepam、Caffeine等3 種成
    份並不完全相同，且外觀亦互不相同，有高雄醫學大學附設
    中和紀念醫院92年2 月18日0000-000至0000-000號及92年4
    月8 日0000-000號檢驗報告附卷可按（原審卷第34頁、58頁
    ），自難認與本件被告乙○○販賣上開51顆含愷他命成份之
    膠囊的犯罪行為有何關連，尚無庸於本案併為沒收之宣告。
    另扣案之附表二編號七、八所示之物及被告乙○○身上掉落
    之愷他命1 小包（0.8 公克），均尚無證據證明與本件被告
    乙○○販賣上開51顆含愷他命成份之膠囊有何關連，自亦無
    庸沒收之，均併此敘明。
參、被告乙○○不另為無罪諭知部分：
一、公訴意旨另以：被告乙○○與甲○○共同販賣第三級毒品愷
    他命牟利，由甲○○自91年11月下旬起，提供第三級毒品愷
    他命給乙○○販賣給不特定之人。被告乙○○基於概括犯意
    ，自91年11月下旬起，每週六、週日中午3 時出門前往高雄
    市各個ＰＵＢ店販賣毒品，以愷他命每顆1 百元之代價售予
    不詳姓名之人，嗣於91年11月23日、24日分別在被告乙○○
    租住處以5 百元3 顆及1 千元6 顆販賣予施明憲，經警於被
    告2 人之上開住處查獲愷他命114 顆（依扣押物品清單觀之
    ，應係指在乙○○房間扣得之愷他命膠囊118 顆）、夾鏈袋
    1 包及自被告乙○○身上摔落之０．八公克愷他命粉末，因
    認被告此部分與甲○○涉犯毒品危害防制條例第4 條第3 項
    之共同販賣第三級毒品罪嫌云云。
二、按犯罪事實應依證據認定，無證據不得認定犯罪事實；不能
    證明被告犯罪者，應諭知無罪之判決，刑事訴訟法第 154條
    第2項、第301條第1 項分別定有明文。又事實之認定，應憑
    證據，如未能發現相當證據，或證據不足以證明，自不能以
    推測或擬制之方法，為裁判基礎；且認定不利於被告之事實
    須依積極證據，苟積極證據不足為不利於被告事實之認定時
    ，即應為有利於被告之認定；另認定犯罪事實所憑之證據，
    雖不以直接證據為限，間接證據亦包括在內，然而無論直接
    證據或間接證據，其為訴訟上之證明，須於通常一般之人均
    不致有所懷疑，而得確信其為真實之程度者，始得據為有罪
    之認定，倘其證明尚未達到此一程度，而有合理之懷疑存在
    而無從使事實審法院得有罪之確信時，即應由法院為諭知被
    告無罪之判決（最高法院40年度台上字第86號、30年度台上
    字第816 號、76年度台上字第4986號判例意旨參照）。訊據
    被告乙○○否認有此部分之犯行。公訴人認被告乙○○此部
    分被訴犯行，無非係以被告乙○○於警訊中之自白為據。而
    被告或共犯之自白不得作為有罪判決之唯一證據，仍應調查
    其他必要之證據，以查其是否認事實相符，刑事訴訟法第
    156 條第2 項定有明文。自不得僅以被告乙○○於警詢自白
    與甲○○共犯上開販賣第三級毒品之犯行，即逕予認定被告
    乙○○確有此部分犯行。經查施明憲於警詢已陳稱：伊僅向
    被告乙○○購買愷他命1 次，即上開被告查獲扣案之51顆膠
    囊等語明確（見警卷第8 頁背面），而甲○○亦否認提供愷
    他命予被告乙○○販賣。至警方雖於被告乙○○租住處，扣
    得如附表二所示之含愷他命成份之紅黃膠囊27顆、黃白膠囊
    91顆（成份含Ketamine、Diazepam、Caffeine及Acetaminop
    hen） 及錠劑8 顆（含Ketamine、MDA） ，然在甲○○房間
    搜獲扣得附表三所示之物，並無同成份或同外觀之黃白膠囊
    及錠劑，與乙○○於警詢自白所稱係被告甲○○提供愷他命
    由伊販賣之情節亦不相符，尚難為被告乙○○上開警詢自白
    之佐證。是本院尚難僅憑被告乙○○於警訊中之自白，遽認
    其自白與事實相符。被告乙○○被訴此部分犯罪尚屬不能證
    明。因公訴人認此部分與乙○○前開有罪部分有連續犯之裁
    判上一罪關係，爰不另為無罪之諭知，併予敘明。
肆、被告甲○○無罪部分：
一、公訴意旨另以：被告甲○○與乙○○共同販賣第三級毒品愷
    他命牟利，甲○○自91年11月下旬起提供第三級毒品愷他命
    給乙○○販賣給不特定之人。乙○○乃基於概括犯意，自91
    年11月下旬起，每週六、週日中午3 時出門前往高雄市各個
    ＰＵＢ店販賣毒品，以愷他命每顆1 百元之代價售予不詳姓
    名之人，嗣於91年11月23日、24日分別在乙○○租住處，由
    乙○○以5 百元3 顆及1 千元6 顆販賣予施明憲，同年月30
    日20時30分許，又在同處販賣愷他命51顆（起訴書誤載為50
    顆）予施明憲，並經警於該處所查獲愷他命114 顆（依扣押
    物品清單觀之，應係指在乙○○房間扣得之愷他命膠囊118
    顆）、夾鏈袋1 包及自被告乙○○身上摔落之0.8 公克愷他
    命粉末，因認被告甲○○與乙○○共同涉犯毒品危害防制條
    例第4 條第3 項之販賣第三級毒品罪嫌云云。
二、公訴人認被告甲○○與乙○○共同涉犯前揭販賣第三級毒品
    罪，無非係以共同被告即共犯乙○○於警訊中之自白及於被
    告乙○○房間中所扣得之愷他命膠囊（紅黃膠囊27顆、黃白
    膠囊91顆）及於被告甲○○房間中所扣得之愷他命膠囊（黃
    紅膠囊355 顆、紅黃膠囊22顆）、愷他命粉末（驗後毛重合
    計708.7 公克）為據。然訊據被告甲○○堅決否認有何販賣
    第三級毒品之犯行，辯稱：警方於伊房間衣櫥紅色紙盒內所
    查獲之愷他命係伊朋友崔文章所寄放，另於化粧台抽屜內所
    查獲之毒品愷他命係伊自己要吸食的等語，經查：
（一）按被告或共犯之自白不得作為有罪判決之唯一證據，仍應
      調查其他必要之證據，以查其是否認事實相符，刑事訴訟
      法第156條第2項定有明文。本件自不得以共犯乙○○之警
      詢自白為唯一證據認定被告甲○○有公訴意旨所指犯罪事
      實，仍應調查其他證據以查其共犯乙○○警詢自白是否與
      事實相符。乙○○警訊中固陳稱：「（另查獲你如何販賣
      毒品？）我都自己去各ＰＵＢ內詢問看有沒有人要。」、
      「（有無合夥人？）我是替甲○○賣毒品。」、「（賣毒
      品之金額如何處理？）都拿給甲○○，賣二萬元我賺一千
      元。」等語在卷（見警卷第1-3頁）。惟其於內勤檢察官
      初訊時即改稱：「我只是幫一位叫甲○○的人送貨，是甲
      ○○在賣，是他叫我送貨的，一次給我一百元至二百元，
      也有給我毒品當做代價。」（見偵一卷第5 頁背面）；於
      原審又改稱：伊係因當初認為送貨的刑責較輕，才會說是
      為甲○○送貨等語（見原審卷128、129頁），互核以觀，
      乙○○就甲○○是否供應愷他命給伊販售、及如何販賣、
      販賣之報酬如何計算等節，前後所述全然不同，其警詢自
      白即顯然存有瑕疵。
（二）按附表三所示之物雖係在甲○○房間搜索扣得，然甲○○
      除承認其中編號八、九為其所有之物外，其餘扣押物則均
      否認為其所有（見原審卷第238 頁），且搜索過程甲○○
      均不在場，則該等扣押物是否為被告甲○○所有亦屬有疑
      。再者，在甲○○房內查獲之物品並無與乙○○房間查扣
      之黃白膠囊91顆相同之膠囊，亦如前述，乙○○所稱係甲
      ○○供應愷他命給伊販賣亦難採信。從而，扣案附表二、
      三所示之物，亦難採為公訴意旨所指被告甲○○與乙○○
      共同販賣愷他命犯罪事實之佐證。
（三）綜此，自不得以共犯乙○○於警詢顯有瑕疵之自白為唯一
      證據，認定被告有此等犯行，公訴意旨所指被告甲○○犯
      罪，應屬不能證明。原審因而諭知被告甲○○無罪，核無
      違誤，應予維持。檢察官上訴意旨以被告甲○○被訴共同
      販賣第三級毒品部分應為有罪判決，指摘原判決不當，為
      無理由，應予駁回。
伍、被告等被訴販賣第二級毒品部分，經原審法院判決均無罪，
    因檢察官就此部分未上訴，均已確定在案，不另論列。
據上論結，應依刑事訴訟法第368條、第369條第1項前段、第364
條、第299 條第1 項前段，毒品危害防制條例第4 條第3 項、第
19條第1 項，判決如主文。
本案經檢察官郭振昌到庭執行職務。
中　　華　　民　　國　　96　　年　　6 　　月　　28　　日
                  刑事第八庭    審判長法  官  李炫德
                                      法  官  簡志瑩
                                      法  官  蔡國卿
以上正本證明與原本無異。
如不服本判決應於收受本判決後10日內向本院提出上訴書狀，其
未敘述上訴理由者，並得於提起上訴後10日內向本院補提理由書
狀（均須按他造當事人之人數附繕本）「切勿逕送上級法院」。
中　　華　　民　　國　　96　　年　　6 　　月　　28　　日
　　　　　　　　　　　　　　　　　　　書記官  顏惠華
附錄本件判決論罪科刑法條：
毒品危害防制條例第4條第3項
製造、運輸、販賣第三級毒品者，處5 年以上有期徒刑，得併科
新臺幣五百萬元以下罰金。
附表一：（愷他命為Ｋetamine；安定－二氮平為Ｄiazepam）
  ┌───┬──────┬────┬───────┬──────────┐
  │編號  │物品名稱    │  數量  │檢驗結果      │備註                │
  ├───┼──────┼────┼───────┼──────────┤
  │一    │愷他命膠囊  │51顆    │愷他命        │施明憲所購入        │
  │      │            │        │安定（二氮平）│綠－白色膠囊        │
  └───┴──────┴────┴───────┴──────────┘
附表二：（Ｋ他命為Ｋetamine；安定－二氮平為Ｄiazepam）
  ┌───┬──────┬────┬───────┬──────────┐
  │編號  │物品名稱    │數量    │檢驗結果      │備註                │
  ├───┼──────┼────┼───────┼──────────┤
  │一    │愷他命      │27顆    │愷他命        │乙○○房間查獲      │
  ├───┼──────┼────┼───────┼──────────┤
  │二    │ＭＤＭＡ    │8 顆    │愷他命        │乙○○房間查獲      │
  ├───┼──────┼────┼───────┼──────────┤
  │三    │愷他命      │91顆    │愷他命        │乙○○房間查獲      │
  │      │            │        │安定（二氮平）│                    │
  ├───┼──────┼────┼───────┼──────────┤
  │四    │白色粉末    │4 公克  │愷他命        │乙○○房間查獲      │
  ├───┼──────┼────┼───────┼──────────┤
  │五    │愷他命粉末  │0.8公克 │愷他命        │乙○○房間查獲      │
  ├───┼──────┼────┼───────┼──────────┤
  │六    │自製分裝鏟子│2 支    │愷他命        │乙○○房間查獲      │
  │      │            │        │安定（二氮平）│                    │
  ├───┼──────┼────┼───────┼──────────┤
  │七    │木製搗藥槌、│1 批    │無            │在客聽電視櫃查獲    │
  │      │磁盤、不鏽鋼│        │              │                    │
  │      │鍋          │        │              │                    │
  │      │            │        │              │                    │
  ├───┼──────┼────┼───────┼──────────┤
  │八    │空夾鏈袋    │1 包    │無            │乙○○房間查獲      │
  └───┴──────┴────┴───────┴──────────┘
附表三：
  ┌───┬──────┬────┬───────┬──────────┐
  │編號  │物品名稱    │數量    │檢驗結果      │備註                │
  ├───┼──────┼────┼───────┼──────────┤
  │一    │空膠囊      │4 包    │愷他命        │甲○○房間查獲      │
  ├───┼──────┼────┼───────┼──────────┤
  │二    │ＦＭ２      │304顆   │愷他命        │甲○○房間查獲      │
  │      │            │        │              │黃－紅色膠囊        │
  ├───┼──────┼────┼───────┼──────────┤
  │三    │ＦＭ２      │51顆    │愷他命        │甲○○房間查獲      │
  │      │            │        │              │黃－紅色膠囊        │
  ├───┼──────┼────┼───────┼──────────┤
  │四    │ＦＭ２粉末  │650公克 │愷他命        │甲○○房間查獲      │
  │      │            │        │              │驗前毛重654公克     │
  │      │            │        │              │驗後毛重653.9公克   │
  ├───┼──────┼────┼───────┼──────────┤
  │五    │不明白色粉末│23.4公克│愷他命        │甲○○房間查獲      │
  │      │            │        │              │驗前毛重23公克      │
  │      │            │        │              │驗後毛重22.9公克    │
  ├───┼──────┼────┼───────┼──────────┤
  │六    │1號空夾鏈袋 │1 包    │無            │甲○○房間查獲      │
  ├───┼──────┼────┼───────┼──────────┤
  │七    │ＦＭ２      │22顆    │愷他命        │甲○○房間查獲      │
  │      │            │        │              │紅－黃色膠囊        │
  ├───┼──────┼────┼───────┼──────────┤
  │八    │ＦＭ２粉末  │32公克  │Ｋ他命        │甲○○房間查獲      │
  │      │            │        │              │驗前毛重32公克      │
  │      │            │        │              │驗後毛重31.9公克    │
  ├───┼──────┼────┼───────┼──────────┤
  │九    │ＭＤＭＡ    │1 顆    │ＭＤＭＡ      │甲○○房間查獲      │
  │      │            │        │              │橘色錠劑            │
  ├───┼──────┼────┼───────┼──────────┤
  │十    │大麻煙      │5 支    │大麻          │甲○○房間查獲      │
  └───┴──────┴────┴───────┴──────────┘
